臺灣高等法院臺中分院刑事判決　　　94年度交上易字第1037號
上　訴　人　臺灣臺中地方法院檢察署檢察官
被　　　告　乙○○
上列上訴人因被告業務過失傷害案件，不服臺灣臺中地方法院94
年度交易字第109號中華民國94年6月15日第一審判決（起訴案號
：臺灣臺中地方法院檢察署93年度偵字第19476號），提起上訴
，本院判決如下：
    主  文
上訴駁回。
    事實及理由
一、犯罪事實：
    乙○○係營業小客車之司機，為從事駕駛業務之人。其於民
    國93年7月29日下午，駕駛車牌號碼483－MV號營業小客車，
    沿台中市○○○路外側快車道往永春東七路方向由南向北行
    駛；而於同日下午4時20分許，行經台中市○○○路○段855
    號前，本應注意汽車行駛時之車前狀況，並隨時採取必要之
    安全措施，又四輪以上汽車在劃有快慢車道分隔線之道路行
    駛，除起步、準備停車、臨時停車或轉彎外，不得行駛慢車
    道，而依當時天候晴、日間自然光線、路面柏油路無障礙及
    視距良好等情形，又無不能注意之情事，竟疏於注意及此，
    貿然自外側快車道變換至慢車道，而擦撞沿同路同向行駛由
    丙○○所騎乘車牌號碼TAL－797號輕型機車左側，致丙○○
    之機車失去平衡而人車倒地，丙○○因此受有左側脛骨平台
    骨折、左膝前十字韌帶撕裂性骨折、全身多處挫擦傷等傷害
    。乙○○於肇事後即向警報案接受偵訊並坦承肇事，為對於
    未發覺之罪自首而接受裁判。
二、認定犯罪事實所憑證據及理由：
    訊據被告乙○○對於在右揭時地駕駛營業小客車侵入慢車道
    致與告訴人丙○○所騎乘機車發生車禍之事實，均坦承不諱
    ，核與告訴人指訴之情節相符，復有道路交通事故現場圖、
    道路交通事故調查表、談話記錄表、診斷證明書及現場照片
    六張等附卷可稽。按汽車行駛時，駕駛人應注意車前狀況，
    並隨時採取必要之安全措施，又四輪以上汽車在劃有快慢車
    道分隔線之道路行駛，除起步、準備停車、臨時停車或轉彎
    外，不得行駛慢車道，道路交通安全規則第94條第 3項、第
    95條第 2項分別定有明文。被告駕車自應遵守上開規定，且
    依當時情狀，並無不能注意之情形，而依被告所稱：於車禍
    發生前並未看到告訴人之情，被告顯未注意車前狀況，再依
    兩車之擦撞位置：被告之營業小客車受損部位係右側後視鏡
    及右前車門，而告訴人之機車受損部位係在機車左側車身及
    告訴人之機車倒地後之刮地痕均在慢車道，且長達三點五公
    尺等情以觀，本件車禍肇事之原因應係被告侵入慢車道行駛
    所致，被告於偵查中雖辯以：當時有一曳引車突然切換至外
    側快車道，致伊閃避不及云云，惟被告對此並無法提供人證
    、物證以供查證，且依被告於車禍發生後其汽車停放位置與
    快慢車道分隔線呈平行之情況，被告汽車應無緊急右閃之情
    形。況本件經送請台灣省台中市區車輛行車事故鑑定委員會
    鑑定結果，亦認被告駕駛營業小客車由快車道變換至慢車道
    時擦撞及慢車道直行車，為肇事原因，有鑑定意見書在卷可
    稽，益證被告之行為有過失，被告於審理中之自白應可採信
    。被害人因本件車禍受傷，與被告之過失行為間並有相當因
    果關係，事證明確，被告過失犯行可以認定。
三、論罪科刑的理由：
  (1)被告乙○○係營業小客車之司機，為從事駕駛業務之人，於
    執行業務中開車肇事，致人受傷，核其所為，係觸犯刑法第
    284條第2項前段之業務過失傷害罪。又被告於肇事後犯罪尚
    未被有偵查權之公務員或機關發覺前即向警報案接受偵訊並
    坦承肇事，有警詢筆錄可稽，為對於未發覺之罪自首而接受
    裁判，應依刑法第62條前段規定減輕其刑。
  (2)原審依上述事證，適用前述法條及刑法第41條第 1項前段、
    罰金罰鍰提高標準條例第1條前段、第2條規定，並審酌被告
    之過失程度、所生之危害、肇事後之態度及被告尚未與被害
    人達成民事和解賠償等等一切情狀，量處被告有期徒刑四月
    ，並諭知易科罰金之折算標準。經核原審認事用法均無不合
    ，量刑亦屬妥適，檢察官據告訴人丙○○請求上訴意旨仍以
    被告寧受判刑易科罰金，亦不願與被害人和解，且告訴人受
    傷迄今已年餘，所受傷痛及損失難以評估，原審量刑過輕為
    由而指摘原判決不當，惟查，本件被告所駕之車除強制險外
    ，尚投保任意險新台幣（下同）一百五十萬元，且保險業務
    員於原審即已表示願賠償四十萬元，此據被告所投保公司之
    保險業務員曾榮智於原審中陳述甚明，惜因雙方就賠償金額
    之認知差距過大，致未能達成和解，足見被告肇事後並非不
    願賠償，惡性尚非重大，原審斟酌上情而為量刑核屬妥適，
    檢察官仍執前情上訴為無理由，應予駁回。
四、被告乙○○經合法傅喚，無正當理由而未於審理期日到庭，
    爰不待其陳述，逕行判決。
五、適用的法律：刑事訴訟法第371條、第368條。
本案經檢察官甲○○到庭執行職務。
中　　華　　民　　國　　94　　年　　10　　月　　4 　　日
               刑事第九庭　審判長法　官　陳　筱　珮
                                 法　官　康　應　龍
                                 法　官　張　國　忠
上列正本證明與原本無異。
不得上訴。
                                 書記官　林　玉　惠
中　　華　　民　　國　　94　　年　　10　　月　　5 　　日
　　　　　　　　　　　　　　　　　　　　　　　　　　　Ｆ
